---
title: "importance_of_visualization"
author: "iotsuka1958"
date: "2023-05-29"
output: html_document
---

```{r setup, include=FALSE}
knitr::opts_chunk$set(echo = TRUE)
```

```{r}
library(tidyverse)
```

# data

- 4つのデータ(data\_1 ～ data\_4)があります

- それぞれのデータは、11組のxとyから構成されています

```{r echo=FALSE}
df_1 <- anscombe %>%
  as_tibble() %>% 
  select(x1, y1) %>% 
  rename("x" =x1, "y" = y1)

df_2 <- anscombe %>%
  as_tibble() %>% 
  select(x2, y2) %>% 
  rename("x" =x2, "y" = y2)

df_3 <- anscombe %>%
  as_tibble() %>% 
  select(x3, y3) %>% 
  rename("x" =x3, "y" = y3)

df_4 <- anscombe %>%
  as_tibble() %>% 
  select(x4, y4) %>% 
  rename("x" =x4, "y" = y4)
```


# data

\begin{tabular}{rr}
\multicolumn{2}{l}{data\_1}\\
\toprule
x & y\\
\midrule
10 & 8.04\\
8 & 6.95\\
13 & 7.58\\
9 & 8.81\\
11 & 8.33\\
14 & 9.96\\
6 & 7.24\\
4 & 4.26\\
12 & 10.84\\
7 & 4.82\\
5 & 5.68\\
\bottomrule
\end{tabular}\hfill
\begin{tabular}{rr}
\multicolumn{2}{l}{data\_2}\\
\toprule
x & y\\
\midrule
10 & 9.14\\
8 & 8.14\\
13 & 8.74\\
9 & 8.77\\
11 & 9.26\\
14 & 8.10\\
6 & 6.13\\
4 & 3.10\\
12 & 9.13\\
7 & 7.26\\
5 & 4.74\\
\bottomrule
\end{tabular}\hfill
\begin{tabular}{rr}
\multicolumn{2}{l}{data\_3}\\
\toprule
x & y\\
\midrule
10 & 7.46\\
8 & 6.77\\
13 & 12.74\\
9 & 7.11\\
11 & 7.81\\
14 & 8.84\\
6 & 6.08\\
4 & 5.39\\
12 & 8.15\\
7 & 6.42\\
5 & 5.73\\
\bottomrule
\end{tabular}\hfill
\begin{tabular}{rr}
\multicolumn{2}{l}{data\_4}\\
\toprule
x & y\\
\midrule
8 & 6.58\\
8 & 5.76\\
8 & 7.71\\
8 & 8.84\\
8 & 8.47\\
8 & 7.04\\
8 & 5.25\\
19 & 12.50\\
8 & 5.56\\
8 & 7.91\\
8 & 6.89\\
\bottomrule
\end{tabular}



# data

それぞれどういうデータなんだろう

- 表だけ見てもよくわからない

# data

それぞれどういうデータなんだろう

- xの平均
- xの分散
- yの平均
- yの分散
- xとyの相関係数
- 回帰直線の式

# summarise

```{r}
sokan_keisu <- list(df_1, df_2, df_3, df_4) %>% map_dbl(~cor(.x$x, .x$y))
list(df_1, df_2, df_3, df_4) %>% map_dfr(~summarise(.x, across(.cols=everything(), .fns=list(mean=mean, var=var), .names="{col}_{fn}"))) %>% 
  add_column(data=c("data_1", "data_2", "data_3", "data_4"), .before ="x_mean") %>% 
  add_column(cor = sokan_keisu, .after= "y_var") %>% 
  knitr::kable()
```

>- 要約統計量はよく似ている

# visualization

```{r fig.cap="`ggplot2` によるグラフ", echo=FALSE}
anscombe %>% 
  pivot_longer(cols = everything(),
               names_to = c(".value", "set"),
               names_pattern = "(x|y)(\\d)") %>% 
  mutate(set=str_c("data_", set)) %>% 
  ggplot(aes(x, y)) +
  geom_point() +
  facet_wrap(~set)
```





# visualization

```{r fig.cap="`ggplot2` によるグラフ", echo=FALSE}
anscombe %>% 
  pivot_longer(cols = everything(),
               names_to = c(".value", "set"),
               names_pattern = "(x|y)(\\d)") %>% 
  mutate(set=str_c("data_", set)) %>% 
  ggplot(aes(x, y)) +
  geom_point() +
  geom_smooth(method = "lm", se = FALSE) +
  facet_wrap(~set)
```


# lesson

表でみてもよくわからない

平均値とか分散を計算してもよくわからない

図示がだいじ









