---
title: |
  | 行政職としての仕事の進め方
  | 
author: ""
institute: ""
date: '2023-06-12'
output:
  beamer_presentation:
    theme: default
    latex_engine: lualatex
    keep_tex: true
    includes:
      in_header: header.tex
    fig_caption: true
    incremental: true
classoption: "aspectratio=169"
---

```{r setup, include=FALSE}
knitr::opts_chunk$set(echo = FALSE)
knitr::opts_chunk$set(message = FALSE)
knitr::opts_chunk$set(
  dev = "cairo_pdf",
  dev.args = list(family = "Meiryo")
)
```


```{r include=FALSE}
library(tidyverse)
library(readxl)
library(viridis)
library(gt)
library(ragg)
library(ggthemes)
library(bayestestR)
```

# contents

\Huge

\scalebox{1.2}{\begin{tabular}{@{}ll}
Part 1&データ\\
Part 2&文書
\end{tabular}}


# Part 1

\Huge

\scalebox{2}{\textcolor{lightpurple}{データ}}


# a beautiful true story

\Huge

\begin{itemize}
\item[\textbullet] 予算の会議
\item[\textbullet] ある事業について
\item[\textbullet] どんな成果?
\end{itemize}

# a beautiful true story

\IfFileExists{kids.jpg}{\centering\includegraphics{kids.jpg}}{\relax}

# evidence-based policy-making
\Huge

\begin{itemize}
\item 思いはだいじ\ldots\pause
\item でも、\par
思いだけでは進まない
\end{itemize}
\pause
\vspace*{-22pt}
\hspace*{18pt}\rotatebox{13}{\scalebox{2}{\textcolor{gray}{客観的な}\textcolor{softblue}{根拠}}}

# evidence-based policy-making

\Huge

法令\pause

公約\pause

\scalebox{1.732}{\textcolor{red!40}{データ}}\pause{\large ←きょうの前半はこれ}

#

\Huge

\scalebox{1.4}{\textcolor{softblue}{事例1}}

# case study 1

\Huge
\centering

\raisebox{-40pt}{\rotatebox{0}{\scalebox{2}{\textcolor{gray}{\begin{tabular}{l}病気の検査\end{tabular}}}}}

\vspace*{-58pt}
\pause
\rotatebox{15}{\scalebox{3.8}{\textcolor{red!30}{\begin{tabular}{l}\fbox{\fbox{陽性}}\end{tabular}}}}

<!-- # case study 1 -->

<!-- \Huge -->

<!-- 検査を受けました\pause{\textrightarrow{}\,\,{}陽性!!!} -->

# case study 1

\LARGE

どれくらいの人がかかっている病気?
\pause
  \begin{itemize}
  \item 　\textbullet{}\hspace{2pt}人口の1\%
  \item 
  \end{itemize}
\pause
検査の性能は?
\pause
  \begin{itemize}
  \item 　\textbullet{}\hspace{2pt}病気なら陽性確率90\%\pause
  \textcolor{gentlered}{←感度}
  \pause
  \item 　\textbullet{}\hspace{2pt}病気でないなら陰性確率90\%\pause
  \textcolor{softblue}{←特異度}
  \end{itemize}




# case study 1

\Huge
\raggedleft
\raisebox{-20pt}{\rotatebox{20}{\scalebox{1.4}{\textcolor{red!60}{\fbox{\fbox{陽性}}}}}}判定のあなたが\par
\vspace*{-20pt}\pause
\scalebox{1}{\textcolor{red!60}{ほんとうに}}\par
\pause
\scalebox{1.4}{\textcolor{red!60}{病気}}である確率は？



```{r}
prevalence <- 1    #有病率
sensitivity <-  90  #感度
specificity <-  90  #特異度

precision <- function(x, y, z){
  x * y / (x * y + (100 - x) * (100 - z))
}

accuracy <- function(x, y, z){
  (x * y + (100 - x) * z) / 10000
}
```

#

\Huge

Your answer is \ldots


# case study 1
\Huge

\raggedleft
\scalebox{1.4}{\textcolor{softblue}{そうだ、}}
\scalebox{1.4}{\textcolor{softblue}{計算しよう!}}

\vfill

\rotatebox{10}{$P(A|B) = \frac{P(B|A) \cdot P(A)}{P(B)}$}

# case study 1

\centering
\scalebox{.88}{%
\begin{tikzpicture}
 \tikzset{block/.style={rectangle, text width=25mm, text centered, rounded corners, minimum height=1.5cm}};
%\draw [help lines] (-6,0) grid (6,6);%(0,0)から(10,4)までの"細線の方眼"
\node[block,fill=gray!10] (population) at (0,7) {population\\1,000人};
\pause
\node[block,fill=gray!10] (sick) at (-3.5,4) {sick\\10人};
\draw [->, very thick,color=black!60] (population) to[out=-90, in=60] node[auto=right] {有病率$1\%$} (sick); 
\pause
\node[block,fill=gray!10] (not_sick) at (3.5,4) {not sick\\990人};
\draw [->,very thick,color=black!60] (population) to[out=-90, in=120]  node[auto=left] {$99\%$} (not_sick); 
\pause
\node[block,fill=red!10,draw=red] (true_positive) at (-5,1) {true positive\\9人};
\draw [->,very thick,,color=black!60] (sick) to[out=-90, in=90]  node[auto=right] {感度$90\%$} (true_positive); 
\pause
\node[block,fill=gray!10] (false_negative) at (-2,1) {false negative\\1人};
\draw [->,very thick,,color=black!60] (sick) to[out=-90, in=90]  node[auto=left] {$10\%$} (false_negative); 
\pause
\node[block,fill=gray!10] (true_negative) at (2,1) {true negative\\891人};
\draw [->,very thick,,color=black!60] (not_sick) to[out=-90, in=90]  node[auto=right] {特異度$90\%$} (true_negative); 
\pause
\node[block,fill=red!10,draw=red] (false_positive) at (5,1) {false positive\\99人};
\draw [->,very thick,,color=black!60] (not_sick) to[out=-90, in=90]  node[auto=left] {$10\%$} (false_positive); 
 \end{tikzpicture}%
}

# case study 1
\begin{center}\Huge               
\[
 \scalebox{1.4}{$\frac{9}{\;9 + 99\;}\pause
 =0.08333$}
\]
\end{center}

#

\Huge

\scalebox{1.4}{\textcolor{softblue}{事例2}}


# case study 2 --- world war II

\raggedleft

\IfFileExists{survivorship_bias.png}{\scalebox{.9}{\includegraphics{survivorship_bias.png}}}{\relax}


\tiny

\raggedleft
Martin Grandjean(vector), McGeddon(picture), Cameron Moll(concept)

\vspace{-5pt}

This work is licensed under the Creative Commons Attribution-Share Alike 4.0 International license.

\pause


\Huge
\vspace{-120pt}
\raisebox{120pt}{\rotatebox{10}{\textcolor{softblue}{\scalebox{1.2}{どこを}}}}

\vspace{-130pt}
\raisebox{130pt}{\rotatebox{10}{\textcolor{softblue}{\scalebox{1.2}{補強?}}}}


# case study 2 生存者のバイアス

\LARGE

データの偏り・欠落したデータ

#

\Huge

\scalebox{1.4}{\textcolor{softblue}{事例3}}


# case study 3

\Huge

\begin{itemize}
\item[\textbullet] ある自治体
\item[\textbullet] 複数の学校
\item[\textbullet] 共通学力テスト
\end{itemize}

# case study 3

\Huge

\begin{itemize}
\item[\textbullet] 試験勉強の時間
\item[\textbullet] 正答率
\end{itemize}
\pause
\vspace*{-55pt}
\rotatebox{20}{\scalebox{2}{\textcolor{softblue}{どんな関係?}}}


# plot



```{r echo=FALSE}
set.seed(2)
data <- simulate_simpson(n = 200, groups = 4, r = 0.3, group_prefix = "school_") |> 
  mutate(V2 = (V2 + 9) * 10, V1 = .5 * V1 + 1) |> 
  rename("study_time" = V1, "grade" = V2, "school" = Group) |> 
  mutate(study_time = study_time*.7) |> 
  mutate(study_time = if_else(study_time < 0, 0, study_time)) |> 
  mutate(grade = if_else(grade > 100, 100, grade))
#####################
piyopiyo <- function(){
  ggplot(data, aes(x = study_time, y = grade)) +
    geom_point(alpha = .7, size = 3) +
    labs(x = "学習時間(h)", y = "正答率")
}
```





```{r, fig.width=16, fig.height=9}
piyopiyo()
```


# case study 3



```{r echo=FALSE, message=FALSE, fig.width=16, fig.height=9}
piyopiyo() +
  geom_smooth(method = "lm", se = FALSE)
```


# case study 3

\IfFileExists{./letsnotsee.jpg}{\centering\includegraphics[width=\textwidth]{./letsnotsee.jpg}}{\relax}


# case study 3



```{r echo=FALSE, fig.width=16, fig.height=9}
set.seed(1)
piyopiyo() +
  aes(colour = school) +
  ggthemes::scale_colour_few(guide = "none")
```


# case study 3



```{r echo=FALSE, fig.width=16, fig.height=9}
piyopiyo() +
  aes(colour = school) +
  scale_color_few(guide = "none") +
  facet_wrap(~school)
```

# case study 3



```{r echo=FALSE, fig.width=16, fig.height=9}
set.seed(1)
piyopiyo() +
  aes(colour = school) +
  scale_color_few(guide = "none") +
  facet_wrap(~school) +
  geom_smooth(method = "lm", se = FALSE)
```

# case study 3



```{r echo=FALSE, fig.width=16, fig.height=9}
piyopiyo() +
  aes(colour = school) +
  scale_color_few(guide = "none") +
  geom_smooth(method = "lm", se = FALSE)
```

# case study 3



```{r echo=FALSE, message=FALSE, fig.width=16, fig.height=9}
piyopiyo() +
  aes(colour = school) +
  scale_color_few(guide = "none") +
  geom_smooth(method = "lm", se = FALSE) +
  geom_smooth(data = data, 
              aes(study_time, grade), 
              colour = "black", 
              method = "lm", se = FALSE)
```


# case study 3
\LARGE

\begin{itemize}
\item[\textbullet] 全体では\par
「勉強するほど成績がさがる」
\bigskip\pause
\item[\textbullet] 学校ごとでは\par
「勉強するほど成績があがる」
\end{itemize}

# case study 3 --- Simpson's Paradox
\LARGE

全体と個々のグループでの傾向が異なる

\normalsize

# evidence-based policy-making
\Huge

\raggedleft
\scalebox{2}{\textcolor{softblue}{データ}}\scalebox{1.2}{に基づき}

\scalebox{2}{\textcolor{lightpurple}{根拠}}\scalebox{1.2}{を持って}

\scalebox{1.2}{仕事を前に進めよう!}


# Part 2

\Huge

\scalebox{2}{\textcolor{lightpurple}{文書}}




# Sir Winston Spencer Churchill

\raggedleft\Huge

\raisebox{100pt}{\rotatebox{30}{\textcolor{white}{\scalebox{1.2}{Brevity}}}}　　
\IfFileExists{Sir_Winston_Churchil.jpg}{\scalebox{.8}{\includegraphics{Sir_Winston_Churchil.jpg}}}{\relax}


\tiny

\raggedleft
The Roaring Lion(Yousuf Karsh)
\vspace{-5pt}

This work is licensed under the Creative Commons Attribution 2.0 Generic License.

# Sir Winston Spencer Churchill

\raggedleft\Huge

\raisebox{100pt}{\rotatebox{30}{\textcolor{black}{\scalebox{1.2}{Brevity}}}}　　
\IfFileExists{Sir_Winston_Churchil.jpg}{\scalebox{.8}{\includegraphics{Sir_Winston_Churchil.jpg}}}{\relax}


\tiny

\raggedleft
The Roaring Lion(Yousuf Karsh)
\vspace{-5pt}

This work is licensed under the Creative Commons Attribution 2.0 Generic License.




# Brevity

\centering
\vspace*{-21.5pt}
\IfFileExists{churchill_memo.jpg}{\scalebox{1.025}{\includegraphics{churchill_memo.jpg}}}{\relax}


# Brevity
\Large

To do our work, we all have to read a mass of papers. 
Nearly all of them are far too long.\par

\vfill
\Huge

\raggedleft
\rotatebox{15}{\scalebox{1.6}{\textcolor{white}{\begin{tabular}{l}大量の書類\\長すぎる\end{tabular}}}}

\vfill

# Brevity
\Large

To do our work, we all have to read \textcolor{softblue}{a mass of papers}. 
Nearly all of them are \textcolor{softblue}{far too long}.\par


\vfill
\Huge

\raggedleft
\rotatebox{15}{\scalebox{1.6}{\textcolor{softblue}{\begin{tabular}{l}大量の書類\\長すぎる\end{tabular}}}}

\vfill

# Brevity
\Large


This wastes time, 
while energy has to be spent in looking for the essential points.\par

\vfill\Huge

\raggedleft
\rotatebox{15}{\scalebox{1.6}{\textcolor{white}{\begin{tabular}{l}時間のむだ\\要点がわからない\end{tabular}}}}

\vfill
\mbox{}

# Brevity
\Large


This \textcolor{softblue}{wastes time}, 
while energy has to be spent in looking for \textcolor{softblue}{the essential points}.\par

\vfill\Huge

\raggedleft
\rotatebox{15}{\scalebox{1.6}{\textcolor{softblue}{\begin{tabular}{l}時間のむだ\\要点がわからない\end{tabular}}}}

\vfill


# Brevity
\Large


I ask my colleagues and their staffs to see to it that their Reports are shorter.


\vfill\Huge

\raggedleft
\rotatebox{15}{\scalebox{1.6}{\textcolor{white}{\begin{tabular}{l}報告書を短く\end{tabular}}}}

\vfill

# Brevity
\Large


I ask my colleagues and their staffs to see to it that \textcolor{softblue}{their Reports are shorter}.


\vfill\Huge

\raggedleft
\rotatebox{15}{\scalebox{1.6}{\textcolor{softblue}{\begin{tabular}{l}報告書を短く\end{tabular}}}}

\vfill


# Brevity

\Huge

\raggedleft
\scalebox{1.6}{文書は\scalebox{1.4}{\textcolor{softblue}{簡潔}}に!}
\pause

\vfill

\Large
\raggedleft

必要な要素はもれなく

不要な要素はゼロ


# Brevity
\Huge

\begin{itemize}
\item \scalebox{1.3}{歯切れよくいいきろう}
  \begin{itemize}
  \item \pause
  \item \scalebox{2}{\textbullet{}\myCrossedOut{softblue}{冗長ないいまわし}}
%  \item \scalebox{2}{\textbullet{}\myCrossedOut{softblue}{ぼかしことば}}
\end{itemize}
\end{itemize}

# Brevity
\LARGE
\scalebox{1.1}{AはBだと言ってよいのではないか}
\scalebox{1.1}{と思われる}

# Brevity
\LARGE

\scalebox{1.1}{AはBだと言ってよいのではないか}
\myCrossedOut{softred}{\scalebox{1.1}{と思われる}}

# Brevity
\LARGE

\scalebox{1.1}{AはBだと言ってよい\myCrossedOut{softblue}{のではないか}}
\myCrossedOut{softred}{\scalebox{1.1}{と思われる}}

# Brevity
\LARGE

\scalebox{1.1}{AはBだ\myCrossedOut{mintgreen}{と言ってよい}\myCrossedOut{softblue}{のではないか}}
\myCrossedOut{softred}{\scalebox{1.1}{と思われる}}


# Brevity 



\begin{tikzpicture}
 \tikzset{block/.style={rectangle, text width=25mm, text centered, rounded corners, minimum height=1.5cm, fill=gray!10}};
  \node[draw, block] (factor1) at (0,0) {簡潔な文書};
  \pause
  \node[draw, block] (factor2) at (5.5,0) {要点が明確};
  \draw[->, very thick] (factor1) -- (factor2) node[midway, above] {本質};
  \draw[->, very thick] (factor1) -- (factor2) node[midway, below] {歯切れよく};\pause
  \node[draw, block] (factor3) at (11,0) {迅速な　\\意思決定};
 \draw[->, very thick] (factor2) -- (factor3) node[midway, above] {レク};
  \draw[->, very thick] (factor2) -- (factor3) node[midway, below] {決裁};
%  \draw[->, very thick] (factor1.south)to[out=-30, in=210] node[sloped, midway, below] {スピード感をだいじに} (factor3.south);
\pause
    \draw[->, very thick, orange] (factor1) .. controls +(down:3cm) and +(left:3cm) .. node[sloped, below]{スピード感\,!} (factor3.south west);
\end{tikzpicture}



# pursuit of perfection

\LARGE
\raggedleft
\scalebox{1.4}{完成度の追求}\hspace{3.93pt}\mbox{}\pause

\vspace*{-35pt}

\scalebox{1.4}{\myCrossedOut{brightorange}{\textcolor{black}{完成度の追求}}}\pause

\scalebox{1.4}{8割でよし}\pause

\vfill

\scalebox{1}{でも、数字や固有名詞はまちがえないで}


# 

\raggedleft\Huge


\IfFileExists{Millet.jpg}{\scalebox{.9}{\includegraphics{Millet.jpg}}}{\relax}





#
\Huge

\scalebox{1.2}{体裁}


# manual

\vspace*{-20pt}
\IfFileExists{./tebiki.jpg}{\centering\scalebox{.9}{\rotatebox{-90}{\includegraphics[width=\textheight]{tebiki.jpg}}}}{\relax}


# quiz 1
 
\Huge

又は or または


\bigskip

\large

\raggedleft
\textcolor{white}{\begin{tabular}{@{}lll@{}}\toprule
教育振興基本計画&子供&手引のとおり\\
総合計画&子ども&手引から逸脱\\\bottomrule
\end{tabular}}


\vfill

\textcolor{white}{「子供と親のサポートセンター」とはいえない}

# quiz 2
 
\Huge

子供 or 子ども
\pause

\bigskip

\large

\raggedleft
\begin{tabular}{@{}lll@{}}\toprule
総合計画&子ども&手引から逸脱\\\pause
教育振興基本計画&子供&手引のとおり\\
\bottomrule
\end{tabular}
\pause

\vfill

「子供と親のサポートセンター」とはいえない

# quiz 3 ーter

\Huge

\begin{tabular}{@{}ll@{}}
&コンピューター\\
or&コンピュータ
\end{tabular}

\pause

\vfill

\large
\raggedleft
\begin{tabular}{@{}ll@{}}\toprule
手引&原則「コンピューター」だが\\
&「コンピュータ」でもOK\\\pause
学習指導要領&「コンピュータ」\\\bottomrule
\end{tabular}
\pause

\vfill

「総合教育センタ」とはいえない

# quiz 5
 
\Huge

手引 or 手引き


\bigskip

\large

\raggedleft
\textcolor{white}{\begin{tabular}{@{}lll@{}}\toprule
教育振興基本計画&子供&手引のとおり\\
総合計画&子ども&手引から逸脱\\\bottomrule
\end{tabular}}


\vfill

\textcolor{white}{「子供と親のサポートセンター」とはいえない}


# 政策法務課のページ

\IfFileExists{./seisaku_homu01.png}{\centering\scalebox{1}{\includegraphics{seisaku_homu01.png}}}{\relax}

# これは御愛嬌

\IfFileExists{./seisaku_homu03.png}{\centering\scalebox{1.33}{\includegraphics{seisaku_homu03.png}}}{\relax}



# 今は直っています

\vspace*{-20pt}
\IfFileExists{./tebiki.jpg}{\centering\scalebox{.9}{\rotatebox{-90}{\includegraphics[width=\textheight]{tebiki.jpg}}}}{\relax}

# 

\LARGE

\raggedleft
 \scalebox{1.4}{体裁は、もちろん、手引に従って}

\pause
\vfill

\scalebox{1.1}{でもほどほどに}

\scalebox{1.1}{スピード感を意識しましょう}

#

\Huge

ローカルルール

# I have a dream

\LARGE

\scalebox{1.4}{\textcolor{black}{\begin{tabular}{@{}l}私の夢は、子供を笑顔にしたい\end{tabular}}}

# May this sign be displayed forever!



\vspace*{-4pt}
\IfFileExists{./bento.jpg}{\centering\scalebox{.85}{\includegraphics[width=\textheight]{bento.jpg}}}{\relax}


# 

\begin{tikzpicture}
 \tikzset{block/.style={rectangle, text width=25mm, text centered, rounded corners, minimum height=1.5cm, fill=gray!10}};
  \node[draw, block] (factor0) at (0, 3) {\begin{tabular}{@{}l@{}}根拠\\{(\footnotesize 法令・データ等})\end{tabular}};
  \node[draw, block] (factor1) at (0,0) {簡潔な文書};
  \node[draw, block] (factor2) at (5.5,0) {要点が明確};
  \draw[->, very thick] (factor1) -- (factor2) node[midway, above] {本質};
  \draw[->, very thick] (factor0) -- (factor1) node[midway, right] {整理}; 
 \draw[->, very thick] (factor1) -- (factor2) node[midway, below] {歯切れよく};
  \node[draw, block] (factor3) at (11,0) {迅速な　\\意思決定};
 \draw[->, very thick] (factor2) -- (factor3) node[midway, above] {レク};
  \draw[->, very thick] (factor2) -- (factor3) node[midway, below] {決裁};
  \draw[->, very thick, orange] (factor1) .. controls +(down:3cm) and +(left:3cm) .. node[sloped, below]{スピード感\,!} (factor3.south west);
\end{tikzpicture}

\vspace*{-25pt}

\raggedleft

文書のできは8割でよし(でも数字はまちがえない)

体裁は手引どおりに、ほどほどに



#

```{r cars, echo = TRUE, fig.width=16, fig.height=9}
piyopiyo()
```



